# 控股股东增资

提问人：taoyi4408 时间：2016-05-25 19:26:50
请问陈版主，控股股东与外部投资者同时增资，控股股东的价格低于外部投资者，能确认为股份支付吗？谢谢！

回答人：chenyiwei
除非控股股东的低价增资同时附有服务期限条件和/或业绩条件，否则控股股东的低价增资一般不做股份支付处理。